【裁判字號】    89,上訴,2778
【裁判日期】    890531
【裁判案由】    毒品危害防制條例
【裁判全文】
臺灣高等法院刑事判決                          八十九年度上訴字第二七七八號
    上  訴  人
    即  被  告  甲○○
右上訴人因毒品危害防制條例案件，不服臺灣板橋地方法院八十九年度訴字第八一五
號，中華民國八十九年五月三十一日第一審判決（起訴案號：臺灣板橋地方法院檢察
署八十九年度毒偵字第六五四號、第一四七五號）提起上訴，本院判決如左：
    主      文
上訴駁回。
    事      實
一、甲○○曾於民國八十四年間，因竊盜案件，經台灣桃園地方法院於八十四年七月
    二十六日以八十四年度訴字第一○二三號判處有期徒刑一年四月，同年十月十八
    日判決確定，於八十五年九月十八日縮刑期滿執行完畢；嗣於八十五年間，復因
    竊盜案件，經台灣桃園地方法院於八十五年十二月十一日以八十五年度訴字第一
    五八三號判處有期徒刑一年，於八十六年五月三十日經本院駁回上訴確定，甫於
    八十七年五月十四日縮刑期滿執行完畢；另於八十八年間因施用毒品案件，經台
    灣台北地方法院以八十八年度毒聲字第一○一三號裁定送觀察、勒戒後，認無繼
    續施用毒品之傾向，經台灣台北地方法院檢察署檢察官於八十八年五月四日以八
    十八年度偵字第九五四○號不起訴處分確定在案。猶不悔改，竟復基於轉讓第二
    級毒品安非他命之概括犯意，分別於八十九年一月十八、十九日，在其位於台北
    縣三重市○○路○段九十九號八樓之住處，連續無償轉讓安非他命予乙○○供其
    施用二次。嗣於八十九年一月十九日十七時許，在台北縣三重市○○路○段九十
    九號八樓為警查獲，並扣得甲○○所有供其自己施用安非他命所用之安非他命殘
    渣瓶二瓶、吸食器二組（甲○○施用毒品部分業經判決有罪確定，且上述扣案施
    用工具及安非他命均在甲○○施用毒品部分宣告沒收在案）。
二、案經台北縣警察局三重分局及台北市政府警察局中山分局報請台灣板橋地方法院
    檢察署檢察官偵查起訴。
    理      由
一、訊據上訴人即被告甲○○坦承前開時日與乙○○一起施用安非他命之事實，惟矢
    口否認有何轉讓安非他命之犯行，辯稱：安非他命非伊所有，係其室友楊仁德的
    朋友張美麗的，乙○○施用安非他命時，楊仁德、張美麗均在場云云。惟查：被
    告轉讓安非他命供乙○○無償施用之事實，業據證人乙○○於警訊及偵查時及本
    院訊問時證述綦詳。乙○○於八十九年一月十九日為警查獲後，經警採其尿液送
    驗結果，確呈甲基安非他命陽性反應，並有台北縣衛生局八十九年二月十七日北
    縣衛六字第○八九三六號尿液煙毒檢驗成績書乙紙附卷可稽（見偵查卷第三一頁
    ）。且乙○○因施用安非他命而經臺灣桃園地方法院裁定觀察勒戒，並有該院八
    十九年毒聲字第五二０號裁定影本附卷可參（見本院卷第四八頁）。準此以觀，
    乙○○於警訊、偵查中證稱被告有提供其安非他命施用及被告警訊中供稱其曾提
    供安非他命予乙○○施用之事實，應係真實。雖被告辯以安非他命係張美麗所有
    云云。惟查被告前開轉讓安非他命予乙○○時，楊仁德、張美麗並不在場，又楊
    仁德雖亦曾提供安非他命予乙○○施用，但本案上開時間乙○○施用之安非他命
    係被告轉讓之事實，為乙○○在本院訊問時結證屬實在卷（見本院卷三八頁反面
    ），且查縱被告轉讓予乙○○之安非他命係楊仁德、張美麗同意被告使用，顯係
    楊某同意轉讓之安非他命，既經被告將該安非他命轉讓乙○○施用，被告仍無卸
    其轉讓安非他命予乙○○犯行之成立。被告前揭所辯，無非避重就輕之詞，不足
    採信。本件事證明確，被告無償轉讓安非他命之犯行洵堪認定。
二、核被告轉讓安非他命之所為，係犯毒品危害防制條例第八條第二項之轉讓第二級
    毒品罪，又被告持有第二級毒品安非他命之低度行為，為轉讓第二級毒品之高度
    行為所吸收，不另論罪。被告先後二次轉讓第二級毒品安非他命之行為，時間緊
    接，犯罪構成要件均屬相同，顯係基於概括犯意所為，應依刑法第五十六條連續
    犯之規定論以一罪，並加重其刑。另被告有事實欄所載之前科，此有台灣高等法
    院檢察署刑案紀錄簡覆表附卷足憑，被告受有期徒刑執行完畢後，五年以內再犯
    有期徒刑以上之本罪，為累犯，應依刑法第四十七條之規定遞加重其刑。
三、原審因以被告罪證明確，適用毒品危害防制條例第八條第二項，刑法第十一條前
    段、第五十六條、第四十七條規定，併審酌被告之品性、素行、犯罪之動機、手
    段及犯後態度等一切情狀，量處有期徒刑八月。復說明公訴人起訴指被告自八十
    九年一月十三日起至同年一月十九日止，尚有連續轉讓安非他命予乙○○之行為
    等語。惟查乙○○於偵查中初則供稱被告於八十九年一月十三日起至同年月十八
    日止，免費提供其安非他命約五次左右，嗣又供稱被告於八十九年一月十三日至
    同年月十九日之間，免費提供其安非他命二次，其前後所供時間、次數未盡一致
    ，被告於原審審理中供稱其於八十九年一月十八日及十九日始有免費提供安非他
    命之行為，應以被告所供為可採。有關被告自八十九年一月十三日起至同年月十
    七日止之犯行，亦不能證明，惟公訴人認此部分與本件科刑部分，具裁判上一罪
    關係，故不另為無罪之諭知等語。經核原審認事用法，均無不合，量刑亦稱妥適
    。被告上訴空言否認犯罪，指摘原判決不當，既無理由，其上訴應予駁回。
據上論斷，應依刑事訴訟法第三百六十八條，判決如主文。
本案經檢察官林占青到庭執行職務。
中      華      民      國    八十九    年      十      月      四      日
                              臺灣高等法院刑事第九庭
                                  審判長法  官  李  文  成
                                        法  官  官  有  明
                                        法  官  何  菁  莪
右正本證明與原本無異。
如不服本判決應於收受送達後十日內向本院提出上訴書狀，其未敘述上訴之理由者並
得於提起上訴後十日內向本院補提理由書（均須按他造當事人之人數附繕本）。
                                        書記官  吳  瑞  英
中      華      民      國    八十九    年      十      月      七      日
附錄：本案論罪科刑法條全文：
毒品危害防制條例第八條第二項：
轉讓第二級毒品者，處六月以上五年以下有期徒刑，得併科新台幣七十萬元以下罰金
。


司法院資訊處製作；財團法人民間司法改革基金會備份。
